臺灣高雄地方法院刑事裁定
111年度聲字第257號
聲  請  人  臺灣高雄地方檢察署檢察官
受  刑  人  麥忠光



上列聲請人因受刑人數罪併罰有二裁判以上，聲請定其應執行之
刑（111年度執聲字第157 號），本院裁定如下：
    主  文
麥忠光犯如附表所示之罪，所處各如附表所示之刑，應執行有期
徒刑伍年陸月。
    理  由
一、聲請意旨略以：受刑人因犯竊盜罪，先後經法院判決確定如
    附表，經受刑人請求，應依刑法第50條、第53條、第51條第
    5款規定，定其應執行之刑，爰依刑事訴訟法第477條第1項
    規定聲請裁定等語。
二、按裁判確定前犯數罪者，併合處罰之，但得易科罰金之罪與
    不得易科罰金之罪，不在此限；前項但書情形，受刑人請求
    檢察官聲請定應執行刑者，依刑法第51條規定定之；宣告多
    數有期徒刑者，於各刑中之最長期以上，各刑合併之刑期以
    下，定其刑期，但不得逾30年，刑法第50條、第53條、第51
    條第5款分別定有明文。又數罪併罰之定應執行刑，係出於
    刑罰經濟與責罰相當之考量，對犯罪行為人或受刑人本身及
    所犯各罪之總檢視，除應考量行為人所犯數罪反應出之人格
    特性，並應權衡審酌行為人之責任與整體刑法目的及相關刑
    事政策，在量刑權之法律拘束性原則下採限制加重原則，資
    為量刑自由裁量權之外部界限，並應受法規範秩序下比例原
    則等裁量權內部界限支配，以兼顧刑罰衡平原則。
三、經查，受刑人所犯如附表所示之罪，業經法院先後判處如附
    表所示之刑，其中附表編號1至17、19至28部分均為得易科
    罰金之罪；附表編號18部分則為不得易科罰金之罪，而於如
    附表所示之日期分別確定在案，且經受刑人請求檢察官聲請
    定應執行刑，有臺灣高等法院被告前案紀錄表、各該刑事判
    決書及受刑人是否同意聲請定執行刑調查表在卷可稽，茲檢
    察官聲請定其應執行之刑，本院審核認聲請為正當。本院衡
    酌受刑人所犯如附表編號1至28所示之罪均為竊盜案件，犯
    罪時間集中在民國108年7月7日至109年5月27日間，被害人
    則不相同，依竊盜罪之罪質及犯罪所生之危害不同等總體情
    狀，就受刑人所犯各罪，定其執行刑如主文所示，末前述各
    罪因定執行刑結果，已均不得易科罰金，自無庸諭知易科罰
    金之折算標準，附此敘明。
四、依刑事訴訟法第477條第1項，刑法第50條、第53條、第51條
    第5 款，裁定如主文。
中　　華　　民　　國　　111 　年　　3 　　月　　31　　日
 　               刑事第十一庭        法　官  黃鳳岐
以上正本證明與原本無異。
如不服本裁定，應於送達後5 日內，向本院提出抗告狀。
中　　華　　民　　國　　111 　年　　4 　　月　　1 　　日
                                      書記官  林依潔
【附表】
編號   罪名  宣告刑    犯罪日期 　 （民國）         最後事實審           確定判決       法院、案號    判決日期 　 （民國）  法院、案號    確定日期 　 （民國） 1   竊盜 有期徒刑4 月，如易科罰金，以新臺幣1,000元折算1 日  109 年1 月3 日  臺灣橋頭地方法院109 年度簡字第610 號  109 年4 月17日 臺灣橋頭地方法院109 年度簡字第610 號 109 年6 月3 日 2   竊盜 有期徒刑3 月，如易科罰金，以新臺幣1,000元折算1 日  109 年3 月23日 臺灣高雄地方法院109 年度審易字第932 號 109 年8 月19日 臺灣高雄地方法院109 年度審易字第932 號 109 年10月8 日 3   竊盜 有期徒刑3 月，如易科罰金，以新臺幣1,000元折算1 日   109 年3 月31日 臺灣高雄地方法院109 年度審易字第932 號 109 年8 月19日 臺灣高雄地方法院109 年度審易字第932 號 109 年10月8 日 4   竊盜 有期徒刑6 月，如易科罰金，以新臺幣1,000元折算1 日  109 年4 月13日 臺灣高雄地方法院109 年度審易字第932 號 109 年8 月19日 臺灣高雄地方法院109 年度審易字第932 號 109 年10月8 日 5   竊盜 有期徒刑6 月，如易科罰金，以新臺幣1,000元折算1 日  109 年4 月20日 臺灣高雄地方法院109 年度審易字第932 號 109 年8 月19日 臺灣高雄地方法院109 年度審易字第932 號 109 年10月8 日 6   竊盜 有期徒刑4 月，如易科罰金，以新臺幣1,000元折算1 日  109 年4 月22日 臺灣高雄地方法院109 年度審易字第932 號 109 年8 月19日 臺灣高雄地方法院109 年度審易字第932 號 109 年10月8 日 7   竊盜 有期徒刑5 月，如易科罰金，以新臺幣1,000元折算1 日  109 年5 月6 日 臺灣高雄地方法院109 年度審易字第932 號 109 年8 月19日 臺灣高雄地方法院109 年度審易字第932 號 109 年10月8 日 8   竊盜 有期徒刑3 月，如易科罰金，以新臺幣1,000元折算1 日  108 年12月20日 臺灣高雄地方法院109 年度簡字第2894、2895號 109 年9 月16日 臺灣高雄地方法院109 年度簡字第2894、2895號 109 年10月27日 9   竊盜 有期徒刑4 月，如易科罰金，以新臺幣1,000元折算1 日  109 年1 月1 日 臺灣高雄地方法院109 年度簡字第2894、2895號 109 年9 月16日 臺灣高雄地方法院109 年度簡字第2894、2895號 109 年10月27日 10   竊盜 有期徒刑3 月，如易科罰金，以新臺幣1,000元折算1 日  109 年1 月9 日 臺灣高雄地方法院109 年度簡字第2894、2895號 109 年9 月16日 臺灣高雄地方法院109 年度簡字第2894、2895號 109 年10月27日 11   竊盜 有期徒刑4 月，如易科罰金，以新臺幣1,000元折算1 日  109 年1 月16日 臺灣高雄地方法院109 年度簡字第2894、2895號 109 年9 月16日 臺灣高雄地方法院109 年度簡字第2894、2895號 109 年10月27日 12   竊盜 有期徒刑3 月，如易科罰金，以新臺幣1,000元折算1 日  109 年3 月16日 臺灣高雄地方法院109 年度簡字第2894、2895號 109 年9 月16日 臺灣高雄地方法院109 年度簡字第2894、2895號 109 年10月27日 13   竊盜 有期徒刑5 月，如易科罰金，以新臺幣1,000元折算1 日  109 年3 月24日 臺灣高雄地方法院109 年度簡字第2894、2895號 109 年9 月16日 臺灣高雄地方法院109 年度簡字第2894、2895號 109 年10月27日 14   竊盜 有期徒刑3 月，如易科罰金，以新臺幣1,000元折算1 日  109 年3 月26日 臺灣高雄地方法院109 年度簡字第2894、2895號 109 年9 月16日 臺灣高雄地方法院109 年度簡字第2894、2895號 109 年10月27日 15   竊盜 有期徒刑3 月，如易科罰金，以新臺幣1,000元折算1 日  109 年4 月2 日 臺灣高雄地方法院109 年度簡字第2894、2895號 109 年9 月16日 臺灣高雄地方法院109 年度簡字第2894、2895號 109 年10月27日 16   竊盜 有期徒刑3 月，如易科罰金，以新臺幣1,000元折算1日  109 年4 月2 日 臺灣高雄地方法院109 年度簡字第2894、2895號 109 年9 月16日 臺灣高雄地方法院109 年度簡字第2894、2895號 109 年10月27日 17   竊盜 有期徒刑5 月，如易科罰金，以新臺幣1,000元折算1 日  109 年4 月6 日 臺灣高雄地方法院109 年度簡字第2894、2895號 109 年9 月16日 臺灣高雄地方法院109 年度簡字第2894、2895號 109 年10月27日 18 加重竊盜 有期徒刑8 月 109 年3 月12日 臺灣橋頭地方法院109 年度審易字第579號  109 年9 月22日 臺灣橋頭地方法院109 年度審易字第579號 109 年11月3 日 19   竊盜 有期徒刑5 月，如易科罰金，以新臺幣1,000元折算1 日 109 年4 月16日 臺灣橋頭地方法院109 年度審易字第579號  109 年9 月22日 臺灣橋頭地方法院109 年度審易字第579號 109 年11月3 日 20   竊盜 有期徒刑4 月，如易科罰金，以新臺幣1,000元折算1 日  109 年5 月1 日 臺灣橋頭地方法院109 年度簡字第1850號 109 年9 月29日 臺灣橋頭地方法院109 年度簡字第1850號 109 年11月4 日 21   竊盜 有期徒刑4 月，如易科罰金，以新臺幣1,000元折算1 日  109 年4 月30日 臺灣高雄地方法院109 年度審易字第1199號 109 年10月26日 臺灣高雄地方法院109 年度審易字第1199號 109 年12月2 日 22   竊盜 有期徒刑4 月，如易科罰金，以新臺幣1,000元折算1 日  108 年7 月7 日 臺灣高雄地方法院109 年度易字第114號 109 年6 月9 日  臺灣高雄地方法院109 年度易字第114號 109 年12月8 日 23   竊盜 有期徒刑3 月，如易科罰金，以新臺幣1,000元折算1 日  109 年1 月20日 臺灣高雄地方法院109 年度易字第114號 109 年6 月9 日 臺灣高雄地方法院109 年度易字第114號 109 年12月8 日 24   竊盜 有期徒刑3 月，如易科罰金，以新臺幣1,000元折算1 日  109 年5 月25日 臺灣高雄地方法院109 年度簡字第3696號 109 年11月30日 臺灣高雄地方法院109 年度簡字第3696號 110 年1 月5 日  25   竊盜 有期徒刑4 月，如易科罰金，以新臺幣1,000元折算1 日  109 年4 月9 日 臺灣高雄地方法院109 年度簡字第3446號 109 年11月30日 臺灣高雄地方法院109 年度簡字第3446號 110 年1 月6 日 26   竊盜 有期徒刑3 月，如易科罰金，以新臺幣1,000元折算1 日  109 年3 月17日 臺灣高雄地方法院109 年度簡字第4076號 110 年1 月7 日 臺灣高雄地方法院109 年度簡字第4076號 110 年2 月10日 27   竊盜 有期徒刑5 月，如易科罰金，以新臺幣1,000元折算1 日  109 年5 月20日 臺灣高雄地方法院109 年度簡字第4076號 110 年1 月7 日 臺灣高雄地方法院109 年度簡字第4076號 110 年2 月10日 28   竊盜 有期徒刑3 月，如易科罰金，以新臺幣1,000元折算1 日  109 年5 月27日 臺灣高雄地方法院109 年度簡字第4076號 110 年1 月7 日 臺灣高雄地方法院109 年度簡字第4076號 110 年2 月10日 備註：1、編號2 至7 部分曾定應執行刑為有期徒刑1 年8 月，如易科罰金，以新臺幣1,000元折算1 日。            2、編號8 至17部分曾定應執行刑為有期徒刑2 年2 月，如易科罰金，以新臺幣1,000元折算1 日。 　　　3、編號22、23部分曾定應執行刑為有期徒刑6 月，如易科罰金，以新臺幣1,000元折算1 日。　 　　　4、編號26至28部分曾定應執行刑為有期徒刑9 月，如易科罰金，以新臺幣1,000元折算1 日。